

ДУМСКИЙ АНДРЕЙ

JUNIOR FRONTEND DEVELOPER

• Санкт-Петербург

КОНТАКТЫ

+7 995 606-46-05

dumskiy-25@mail.ru

@andrey_dumskiy

https://dumskiy.github.io/

НАВЫКИ

- HTML
- CSS (Sass, Less)
- JavaScript
- React
- Git
- Gulp, Webpack

доп. инфо

Ищу команду, с которой буду создавать продукты, глядя на которые, кто-то посмотрит и скажет: «А что так можно было...!?»

ОПЫТ РАБОТЫ

■ HTML Academy

Декабрь 2022 — Ноябрь 2023

Frontend-разработчик (обучение)

Hard skills:

- Верстка: HTML, CSS.
- Разработка: JavaScript, React.
- Методология БЭМ (ВЕМ).
- Препроцессоры: Sass (SCSS), Less.
- Сборщики: Gulp, Webpack.
- Доступная семантической разметка, построение сеток, оформление декоративных элементов и текста.
- Адаптация декоративных элементов, сеток и графики.
- Настройка сборки проекта для публикации.

Проекты:

■ Memory - игра для тренировки визуальной памяти.

В наборе множество карточек - по две штуки с одним рисунком. Карточки разложены «рубашкой» вверх. Игрок переворачивает по две. Если они совпадают – игрок получает очки.

Стек: React, JavaScript, Sass (SCSS), Webpack **Сайт:** https://dumskiy-game-memory.netlify.app/

В портфолио: https://dumskiy.github.io/projects/memory
Penosuropu GitHub: https://github.com/Dumskiy/memory

Мной реализовано:

- Верстка компонентов на React.
- Стилизация на CSS3 с использованием Sass (SCSS).
- Бизнес-логика на JavaScript.
- Сборка и подготовка проекта в Webpack для деплоя.
- Деплой проекта на сервер.

■ Cat Energy - интернет-магазин систем питания для вашего кота.

Стек: HTML5, CSS3, JavaScript, БЭМ, Sass (SCSS), Gulp

Сайт: https://dumskiy.github.io/sites/cat-energy/

В портфолио: https://dumskiy.github.io/projects/cat-energy
Репозиторий GitHub: https://github.com/Dumskiy/cat-energy

Мной реализовано:

- Верстка трех страниц: главная, каталог, подбор программы питания.
- Адаптация для трех состояний: мобильное, планшетное и десктопное.
- Семантическая разметка на HTML5 по методологии БЭМ.
- Стилизация на CSS3 с использованием Sass (SCSS).

- Сетки на Flex и Grid устойчивые к переполнению контентом.
- Ретинизация и адаптация графики.
- Интерактивная карта с использованием API Google Maps.
- Мобильное меню на JavaScript.
- Сборка и подготовка проекта в Gulp для деплоя.
- **★ Kekstagram** сервис просмотра изображений.

Пользователи могут загружать свои фотографии или просматривать фотографии других пользователей.

Стек: HTML, CSS, JavaScript, БЭМ, Sass, Gulp **Сайт:** https://dumskiy.github.io/sites/kekstagram/

В портфолио: https://dumskiy.github.io/projects/kekstagram
Penosuropu GitHub: https://github.com/Dumskiy/kekstagram

■ **Drink2Go** - интернет-магазин кофейных напитков.

Стек: HTML5, CSS3, JavaScript, БЭМ, Sass, Gulp, Swiper.

Сайт: https://dumskiy.github.io/sites/drink2go/

В портфолио: https://dumskiy.github.io/projects/drink2go
Percentage: https://github.com/Dumskiy/drink2go

■ ООО "Райтек ДТГ"

Октябрь 2022 — Март 2023

Аналитик 1С

Обязанности:

- Разработка и внедрение ПО на Платформе 1С-Предприятие
- Анализ, оптимизация и моделирование бизнеспроцессов
- Разработка Т3, постановка задач программистам, контроль сроков, тестирование ПО
- Разработка инструкций, технической и пользовательской документации

Результаты/достижения:

- Провел анализ двух крупных бизнес-процессов в рамках проекта по автоматизации, выявил узкие места
- Разработал и описал функциональные модели для разработки ПО на основе 1C:ERP, позволяющее увеличить экономические показатели

■ ООО "Линтекс" Декабрь 2019 — Сентябрь 2022

Программист 1С / Главный специалист по автоматизированным системам управления производством

Обязанности:

- Исполнять роль технического руководителя в проекте по внедрению ПО 1C:ERP
- Взаимодействие с командой разработки, подготовка ТЗ
- Разработка автоматизированного тестирования ПО

- Разработка на языке 1С объектов системы
- Обучение пользователей, разработка документации

Результаты/достижения:

- Разработал и внедрил ПО на базе системы 1C:ERP, что помогло:
 - увеличить выпуск продукции на 40%
 - сократить объем бумажной работы на 80%
 - сократить объем рутинных операций на 60%
 - сократить объем брака в производстве на 95%
- Изучил язык 1С, на котором написал множество документов, отчетов и обработок

ОБРАЗОВАНИЕ

■ СПБГУПТД (Санкт-Петербургский Государственный Университет Промышленных Технологий и Дизайна) Магистр 2019

"Международный учет и аудит"

 СПБГУПТД (Санкт-Петербургский Государственный Университет Промышленных Технологий и Дизайна)
 Бакалавр

"Бухгалтерский учет, анализ и аудит"

ОБО МНЕ

За 5 лет прошёл путь от бухгалтера до руководителя проекта по внедрению ПО для автоматизации учёта и производства.

Днём я наблюдал ежедневную рутиной пользователей, выявляя алгоритмы и паттерны поведения, а по вечерам перекладывал их действия на скрипты программы.

И на следующий день наблюдал восторженную реакцию: «А что так можно было...!?».

Сейчас ищу команду с которой смогу создавать удобные и полезные для людей вещи.

Ещё обо мне:

- Поклонник продуктов интеллектуального труда от калькулятора до нейросетей.
- Страсть как не люблю, когда вёрстка не в пиксель пёрфект.
- Убежден, что не решаемых задач не бывает.